# 合并报表抵消往来及交易抵消差额处理

提问人：qqq2006 时间：2017-01-17 16:45:15
请问各位老师，集团合并范围内抵消时发现两个问题：1.母公司与子公司之间借款利息与借款收入之间抵消差额为利息收入方应交的增值税，这部分差额在合并报表如何列报？2.母公司为境内注册，记账本位币为人民币，子公司为境外注册，记账本位币为美元；母公司应收款项按实际发生时往来款人民币金额入账，子公司为美元报表，期末折算为人民币报表，子公司应付母公司往来款项以及发生交易与母公司人民币报表金额抵消差额如何处理？

回答人：chenyiwei
1 、母子公司之间的利息收入和利息支出所涉及的不能抵扣的增值税，可在合并报表中调整到“税金及附加”项目。 2 、列入外币报表折算差额。

提问人：linliangdian 时间：2017-01-17 22:30:55
陈版，关于第一个问题的答复，好像与你以前的答疑有点冲突，您以前的解答是：在合并报表层面计入管理费用，原因是：（ 1 ）合并报表层面并未体现出一项融资交易，因此继续确认为财务费用不合适；（ 2 ）该事项是内部管理决策的结果，理论上可以通过集团内部合理资金调度等方式予以避免，但最终未能避免，为了体现出管理层对此事的责任，故计入管理费用。
到底应该怎么理解比较好呢？谢谢！

回答人：chenyiwei
原则和以前是一样的，只不过《增值税会计处理规定》发布后新设置了“税金及附加”项目，所以报表列报项目进行重分类。这与以前的回复不矛盾，只不过对费用的分类，以前是依据功能，现在是依据性质。